<!DOCTYPE html PUBLIC "-//W3C//DTD XHTML 1.0 Transitional//EN" "http://www.w3.org/TR/xhtml1/DTD/xhtml1-transitional.dtd">
<html xmlns="http://www.w3.org/1999/xhtml">
<head>
	<meta http-equiv="Content-Type" content="text/html; charset=iso-8859-1" />
	<title>Ymmärrä suomea</title>
	<style type="text/css" media="all">@import "css/styles.css";</style>
	<script type="text/javascript" src="swfobject.js"></script>
</head>
<body class="font-medium">
	<div id="main-wrapper">
		<div id="topbar"></div>
		<div id="main-menu">
			<table cellspacing="0" cellpadding="0" border="0" class="add-links"><tr>
				<td class="item"><img class="raquo" src="i/raquo.gif" alt="" height="7" width="4" /><a href="/ymmarra/index.php?moduli=sanakirja">Sanakirja</a></td>
				<td class="item"><img class="raquo" src="i/raquo.gif" alt="" height="7" width="4" /><a href="/ymmarra/index.php?moduli=verbit">Verbiluettelo</a></td>
				<td class="item"><img class="raquo" src="i/raquo.gif" alt="" height="7" width="4" /><a href="/ymmarra/index.php?moduli=kielioppi">Kielioppi</a></td>
			</tr></table>
			<table cellspacing="0" cellpadding="0" border="0"><tr>
				<td class="item"><img class="raquo" src="i/raquo.gif" alt="" height="7" width="4" /><a href="/ymmarra/index.php">Etusivu</a></td>
				<td class="item"><img class="raquo" src="i/raquo.gif" alt="" height="7" width="4" /><a href="/ymmarra/index.php?moduli=tekstit">Lukutekstit</a></td>
			</tr></table>
		</div>
		<div id="content">
			<table cellspacing="0" cellpadding="0" border="0" id="content-wrapper"><tr>
				<td>
					<div id="left-menu">
												<div class="header-verb"><span>Verbit</span></div>
						<div class="menu">
								<div class="init"><a href="/ymmarra/index.php?moduli=verbit&kirjain=a">A</a></div>
								<div class="init"><a href="/ymmarra/index.php?moduli=verbit&kirjain=e">E</a></div>
								<div class="init"><a href="/ymmarra/index.php?moduli=verbit&kirjain=h">H</a></div>
								<div class="init"><a href="/ymmarra/index.php?moduli=verbit&kirjain=i">I</a></div>
								<div class="init"><a href="/ymmarra/index.php?moduli=verbit&kirjain=j">J</a></div>
								<div class="init"><a href="/ymmarra/index.php?moduli=verbit&kirjain=k">K</a></div>
								<div class="init"><a href="/ymmarra/index.php?moduli=verbit&kirjain=l">L</a></div>
								<div class="init"><a href="/ymmarra/index.php?moduli=verbit&kirjain=m">M</a></div>
								<div class="init"><a href="/ymmarra/index.php?moduli=verbit&kirjain=n">N</a></div>
								<div class="init"><a href="/ymmarra/index.php?moduli=verbit&kirjain=o">O</a></div>
								<div class="init"><a href="/ymmarra/index.php?moduli=verbit&kirjain=p">P</a></div>
								<div class="init"><a href="/ymmarra/index.php?moduli=verbit&kirjain=r">R</a></div>
								<div class="init"><a href="/ymmarra/index.php?moduli=verbit&kirjain=s">S</a></div>
								<div class="init"><a href="/ymmarra/index.php?moduli=verbit&kirjain=t">T</a></div>
								<div class="init"><a href="/ymmarra/index.php?moduli=verbit&kirjain=u">U</a></div>
								<div class="init"><a href="/ymmarra/index.php?moduli=verbit&kirjain=v">V</a></div>
								<div class="init"><a href="/ymmarra/index.php?moduli=verbit&kirjain=y">Y</a></div>
								<div class="init"><a href="/ymmarra/index.php?moduli=verbit&kirjain=Ä">Ä</a></div>
						</div>					</div>
				</td>
				<td>
					<div id="main-content">
						<div id="path">
							<a href=".">Etusivu</a> &gt; <a href="/ymmarra/index.php?moduli=verbit&kirjain=M">M</a>						</div>
													<h1>MADELLA</h1>
						<table cellspacing="0" cellpadding="0" border="0">
							<tr>
								<td colspan="2" style="padding-bottom:10px;"><strong>Aktiivin indikatiivi</strong></td>
							</tr>
							<tr>
								<td><pre>PREESENS                   
minä      matelen          
sinä      matelet          
hän       matelee          
me        matelemme        
te        matelette        
he        matelevat        

PASSIIVI
          madellaan        

IMPERFEKTI                 
         matelin           
         matelit           
         mateli            
         matelitte         
         matelimme         
         matelivat         

PASSIIVI
         madeltiin         

PERFEKTI
olen     madellut          
olet     madellut          
on       madellut          
olemme   madelleet         
olette   madelleet         
ovat     madelleet         

PASSIIVI
on       madeltu           

PLUSKVAMPERFEKTI
olin     madellut          
olit     madellut          
oli      madellut          
olimme   madelleet         
olitte   madelleet         
olivat   madelleet         

PASSIIVI
oli      madeltu           
</pre></td>
								<td>&nbsp;&nbsp;&nbsp;</td>
								<td><pre>     KIELTOMUOTO
     en        matele
     et        matele
     ei        matele
     emme      matele
     ette      matele
     eivät     matele


     ei        madella

   
     en        madellut
     et        madellut
     ei        madellut
     emme      madelleet
     ette      madelleet
     eivät     madelleet


     ei        madeltu


     en      ole madellut
     et      ole madellut
     ei      ole madellut
     emme    ole madelleet
     ette    ole madelleet
     eivät   ole madelleet


     ei      ole madeltu  


     en    ollut  madellut
     et    ollut  madellut
     ei    ollut  madellut
     emme  olleet madelleet
     ette  olleet madelleet
     eivät olleet madelleet


     ei    ollut   madeltu
</pre></td>
							</tr>
						</table>
						<table cellspacing="0" cellpadding="0" border="0">
							<tr>
								<td colspan="2" style="padding-bottom:10px;"><strong>Aktiivin konditionaali</strong></td>
							</tr>
							<tr>
								<td><pre>PREESENS
minä     matelisin         
sinä     matelisit         
hän      matelisi          
me       matelisimme       
te       matelisitte       
he       matelisivat       

PASSIIVI
         madeltaisiin      


PERFEKTI
olisin   madellut          
olisit   madellut          
olisi    madellut          
olisimme madelleet         
olisitte madelleet         
olisivat madelleet         

PASSIIVI
olisi    madeltu           
</pre></td>
								<td>&nbsp;&nbsp;&nbsp;</td>
								<td><pre> 
     en          matelisi
     et          matelisi
     ei          matelisi
     emme        matelisi
     ette        matelisi
     eivät       matelisi


     ei           madeltaisi



     en olisi    madellut
     et olisi    madellut
     ei olisi    madellut
     emme olisi  madelleet
     ette olisi  madelleet
     eivät olisi madelleet


     ei olisi     madeltu
</pre></td>
							</tr>
						</table>
						<table cellspacing="0" cellpadding="0" border="0">
							<tr>
								<td colspan="2" style="padding-bottom:10px;"><strong>Aktiivin potentiaali</strong></td>
							</tr>
							<tr>
								<td><pre>PREESENS
minä     madellen          
sinä     madellet          
hän      madellee          
me       madellemme        
te       madellette        
he       madellevat        

PASSIIVI
         madeltaneen       

PERFEKTI
lienen   madellut          
lienet   madellut          
lienee   madellut          
lienemme madelleet         
lienette madelleet         
lienevät madelleet         

PASSIIVI
lienee   madeltu           
</pre></td>
								<td>&nbsp;&nbsp;&nbsp;</td>
								<td><pre> 
     en          madelle
     et          madelle
     ei          madelle
     emme        madelle
     ette        madelle
     eivät       madelle


     ei           madeltane


     en    liene madellut
     et    liene madellut
     ei    liene madellut
     emme  liene madelleet
     ette  liene madelleet
     eivät liene madelleet


     ei    liene madeltu
</pre></td>
							</tr>
						</table>
						<table cellspacing="0" cellpadding="0" border="0">
							<tr>
								<td colspan="2" style="padding-bottom:10px;"><strong>Aktiivin imperatiivi</strong></td>
							</tr>
							<tr>
								<td><pre>PREESENS
(sinä)   matele            
(hän)    madelkoon         
(me)     madelkaamme       
(te)     madelkaa          
(he)     madelkoot         

PASSIIVI
         madeltakoon       

PERFEKTI
ole      madellut          
olkoon   madellut          
olkaamme madelleet         
olkaa    madelleet         
olkoot   madelleet         

PASSIIVI

olkoon   madeltu           
</pre></td>
								<td>&nbsp;&nbsp;&nbsp;</td>
								<td><pre> 
     älä         matele
     älköön      madelko
     älkäämme    madelko
     älkää       madelko
     älkööt      madelko


     älköön      madeltako


     älä ole       madellut
     älköön olko   madellut
     älkäämme olko madelleet
     älkää olko    madelleet
     älkööt olko   madelleet



     älköön olko    madeltu
</pre></td>
							</tr>
						</table>
						<table cellspacing="0" cellpadding="0" border="0">
							<tr>
								<td colspan="2" style="padding-bottom:10px;"><strong>Verbin nominaalimuodot</strong></td>
							</tr>
							<tr>
								<td><pre>I INFINITIIVI              

Lyhyempi muoto:            
         madella           

Pitempi muoto:             
         madellakseni      
         madellaksesi
         madellakseen
         madellaksemme
         madellaksenne
         madellakseen

III  INFINITIIVI           

inessiivi    matelemassa   
elatiivi     matelemasta   
illatiivi    matelemaan    
adessiivi    matelemalla
abessiivi    matelematta   
instruktiivi mateleman     
                           
Passiivi
instruktiivi madeltaman    
                           
                           
</pre></td>
								<td>&nbsp;&nbsp;&nbsp;</td>
								<td><pre>     II INFINITIIVI

     inessiivi    madellessa
     instruktiivi madellen

     Passiivi
     inessiivi    madeltaessa






     IV INFINITIIVI

     nominatiivi  mateleminen
     partitiivi   matelemista
     

     I PARTISIIPPI
     aktiivi      mateleva
     passiivi     madeltava

     II PARTISIIPPI
     aktiivi      madellut
     passiivi     madeltu
</pre></td>
							</tr>
						</table>

					</div>
				</td>
			</tr></table>		</div>
		<div id="footer"><a href="http://www.oph.fi/"><img src="i/oph_logo_ymmarrasuomea.gif" width="157" height="35" alt="OPH" /></a></div>
	</div>
</body>
</html>
